臺灣臺中地方法院小額民事判決
　　　　　 110年度沙小字第673號
原      告  康朝樑  
被      告  黃錦祥即黃瑞璋之繼承人

被告兼訴訟代理人
            晏發秀即黃瑞璋之繼承人

上列當事人間請求清償債務事件，原告聲請對被告發支付命令（
110年度司促字第8394號），因被告對支付命令提出異議，而以
支付命令之聲請視為起訴，再經本院於民國110年10月19日言詞
辯論終結，本院判決如下：
    主      文
被告應於繼承被繼承人黃瑞樟之遺產範圍內，連帶給付原告新臺
幣70,000元，及均自民國110年6月5日起至清償日止，按年息5％
計算之利息。
訴訟費用新臺幣1,000元由被告於繼承被繼承人黃瑞樟之遺產範
圍內負擔。
本判決得假執行。
    事實及理由
一、原告主張：訴外人黃瑞樟前於民國109年8月25日起陸續向原
    告借款，迄至109年12月6日止，共積欠新臺幣（下同）7萬
    元，並簽發如附表所示本票三紙交給原告做為借款憑證。訴
    外人黃瑞樟遲遲未給付。惟訴外人黃瑞樟已於110年1月31日
    死亡，其繼承人為被告晏發秀及黃錦祥，依民法第1148條第
    1項之規定，被告等應於繼承被繼承人黃瑞樟之遺產範圍內
    負清償義務。為此，依消費借貸及繼承之法律關係提起本件
    訴訟請求被告給付。並請求法院判決：（一）被告晏發秀及
    黃錦祥應於繼承被繼承人黃瑞樟之遺產範圍內連帶給付原告
    7萬元，及自支付命令送達翌日起至清償日止依照年息5％計
    算之利息。（二）訴訟費用由被告負擔。
二、被告抗辯：不知道黃瑞樟有借錢，而且也不知道為什麼拋棄
    繼承被法院駁回。並聲明：請求駁回原告之訴，訴訟費用由
    原告負擔。
三、稱消費借貸者，謂當事人一方移轉金錢或其他代替物之所有
    權於他方，而約定他方以種類、品質、數量相同之物返還之
    契約。借用人應於約定期限內，返還與借用物種類、品質、
    數量相同之物，民法第474條第1項、第478條前段分別定有
    明文。又遲延之債務，以支付金錢為標的者，債權人得請求
    依法定利率計算之遲延利息。但約定利率較高者，仍從其約
    定利率。民法第474條第1項、第233條第1項定有明文。又按
    繼承人自繼承開始時，除本法另有規定外，承受被繼承人財
    產上之一切權利、義務；繼承人對於被繼承人之債務，以因
    繼承所得遺產為限，負連帶責任，民法第1148條第1項前段
    、第1153條第1項分別定有明文。被告雖抗辯，不知道原告
    黃瑞樟有借錢云云，然原告已提出黃瑞樟簽發之本票為證，
    且查被繼承人黃瑞樟於110年1月31日死亡，被告晏發秀為黃
    瑞樟之配偶，被告晏發秀雖向本院聲請拋棄繼承，然因被告
    晏發秀前已向法院為繼承之表示，並經本院以110年度司聲
    繼字第2號備查在案，已確定發生繼承之效力，不得再聲請
    拋棄繼承，故其拋棄繼承之聲請，經本院以110年度司繼字
    第1321號裁定駁回。另被告黃錦祥為訴外人黃瑞樟之父，於
    黃瑞樟之直系血親卑親屬即訴外人黃沫嘉、黃名正拋棄繼承
    後，與被告晏發秀同為黃瑞樟之繼承人。依前開規定，就被
    告應為以因繼承所得遺產為限之保留給付之判決。從而，原
    告本於消費借貸及限定繼承之法律關係，請求被告應限定以
    繼承被繼承人黃瑞樟之遺產範圍內向原告給付如主文第1項
    所示之本金、利息，為有理由，應予准許。
五、本件係適用小額程序而為被告敗訴之判決，依民事訴訟法第
    436條之20規定，應依職權宣告假執行；併依同法第436條之
    19第1項規定，確定本件訴訟費用額為1,000元，依民事訴訟
    法第78條、第85條第2項，命由被告於繼承被繼承人黃瑞樟
    之遺產範圍內連帶負擔之。
中　　華　　民　　國　　110 　年　　11　　月　　2 　　日
                        臺灣臺中地方法院沙鹿簡易庭
                            法  官  劉國賓
以上為正本，係照原本作成。
如不服本判決，應於送達後廿日內，以判決違背法令為理由，向
本院提出上訴狀並表明上訴理由（上訴理由應表明一、原判決所
違背之法令及其具體內容；二、依訴訟資料可認為原判決有違背
法令之具體事實），如於本判決宣示後送達前提起上訴者，應於
判決送達後廿日內補提上訴理由書（須附繕本）。
中　　華　　民　　國　　110 　年　　11　　月　　2 　　日
                            書記官  許宏谷

附表：
編號 票據號碼  票面金額 （新臺幣） 發票日 到期日 1 778876 2萬元 109年8月25日 109年9月25日 2 778877 3萬元 109年9月21日 109年12月19日 3 778881 2萬元 109年12月6日 110年1月5日